臺灣基隆地方法院基隆簡易庭小額民事判決
111年度基消小字第1號
原      告  高博泰  
被      告  順發電腦股分有限公司基隆信二分公司


法定代理人  吳錦昌  
訴訟代理人  張竣豪  
上列當事人間請求返還價金事件，本院於民國111年7月21日言詞
辯論終結，判決如下：
    主  文
被告應給付原告新臺幣(下同)2萬7,400元。
訴訟費用1,000元由被告負擔。
本判決得假執行。但被告如以2萬7,400元為原告預供擔保，得免
為假執行。
　　事實及理由要領
一、原告起訴主張：原告於105年11月12日以2萬7,400元向被告
    購買國際牌49吋電視機乙台，於被告開立予原告之電子發票
    證明聯上載明「免費7年延長保固」，嗣被告另行製作交付
    原告簽名確認之「家電宅配安裝委託書(標準安裝)」上復載
    明「商品於保固期間毀損，非可歸責於顧客之原因，本公司
    負送修責任，如經送修三次仍未能修繕者，顧客得請求本公
    司返還其支付之價金，或更換同一種類之商品。」，嗣原告
    於110年12月間向被告提出系爭電視機維修需求，被告委請
    國際牌維修人員賴勝芳於111年1月8日至原告家中現勘後，
    向原告表示系爭電視機之面格板係因自然老舊而無法使用，
    並非人為引起之故障，並於同年3月間表示系爭電視機經送
    修，原廠表示已無法修復正常使用，惟被告知悉後，於111
    年4月間向原告表示依被告公司官網公告，僅願提供原告再
    次購買商品時折抵2,740元(即系爭電視機售價之10%)，為此
    提起本件訴訟等語。
二、被告答辯：被告於「大家電免費7年延長保固」之活動網頁
    上之第6點載明「電視若於7年保固期間內發生故障，且無第
    四條『不在保固範圍之情形』，本公司將依下列辦法提供會員
    換購電視或支付維修費用，以原價折抵換購金額%為上限」
    ，以及第7點亦載明「本公司保留解釋、修改、終止或變更
    活動的權利，如有修改、終止或變更本公司將於官方網或各
    門市公告，恕不另行通知」。另所謂「大家電免費7年延長
    保固」中之免費，係指消費者不需另行支付費用取得商品延
    長7年保固之承諾，而非7年之內所產生之損害皆得免費進行
    維修，故原告之請求顯無理由等語，並請求駁回原告之訴，
    如受不利判決，願供擔保，請准免為假執行。
三、本院判斷：
　㈠原告主張於105年11月12日以2萬7,400元向被告購買國際牌49
    吋電視機乙台，被告開立電子發票證明聯乙紙予原告，並製
    作「家電宅配安裝委託書(標準安裝)」交付原告簽名確認。
    嗣原告於110年12月間向被告提出系爭電視機維修需求，被
    告委請國際牌維修人員賴勝芳於111年1月8日至原告家中現
    勘後，向原告表示系爭電視機之面格板係因自然老舊而無法
    使用，並非人為引起之故障，並於同年3月間表示系爭電視
    機經送修，原廠表示已無法修復正常使用之事實，為被告所
    不否認，堪信為實在。
　㈡按「解釋當事人立約之真意，除雙方中途有變更立約內容之
    同意，應從其變更以為解釋外，均以當事人立約當時之真意
    為準。」（最高法院49年台上字第303號判決意旨)；又「解
    釋契約，如契約文字已表示當事人之真意，無須別事探求者
    ，即無須反捨契約文字而更為曲解。是以，倘契約約定明確
    ，其內容又無違反公序良俗、強制規定，或顯然違反誠信原
    則之情形，當事人即應受契約約定之拘束…。」（最高法院9
    7年度台上字第1676號判決意旨)。被告固辯稱被告公司官網
    公告載明「電視若於7年保固期間內發生故障，且無第四條『
    不在保固範圍之情形』，本公司將依下列辦法提供會員換購
    電視或支付維修費用，以原價折抵換購金額%為上限」、「
    本公司保留解釋、修改、終止或變更活動的權利，如有修改
    、終止或變更本公司將於官方網或各門市公告，恕不另行通
    知」云云。惟契約乃當事人間在對等性之基礎下本其自主之
    意思、自我決定及自我拘束所成立之法律行為，本件觀諸原
    告提出被告不否認真正之家電宅配安裝委託書(標準安裝)最
    末明確記載「商品於保固期間毀損，非可歸責於顧客之原因
    ，本公司負送修責任，如經送修三次仍未能修繕者，顧客得
    請求本公司返還其支付之價金，或更換同一種類之商品。」
    ，且有買賣雙方之簽章確認，故若被告認為其上所載「返還
    支付之價金」不合理，本得與原告洽商修改，並告知原告官
    網公告之內容，實不得在雙方簽認後任意拒絕受「商品於保
    固期間毀損，非可歸責於顧客之原因，本公司負送修責任，
    如經送修三次仍未能修繕者，顧客得請求本公司返還其支付
    之價金，或更換同一種類之商品。」約定之拘束，從而，被
    告上開所辯，自無足採。
四、綜上所述，是原告依經雙方簽認之系爭委託書約定內容請求
    被告返還如主文第1項所示，為有理由，應予准許。
五、本判決係適用小額訴訟程序所為被告敗訴之判決，依民事訴
    訟法第436條之20之規定，應依職權宣告假執行，併依同法
    第436條之23準用同法第436條第2項，再準用同法第392條第
    2項規定，酌情宣告被告預供相當之擔保金額後得免為假執
    行。
六、本件第一審裁判費為1,000元，此外別無其他費用支出，依
    職權確定訴訟費用額為1,000元，並應由被告負擔。
七、訴訟費用負擔之依據：民事訴訟法第78條。
中　　華　　民　　國　　111 　年　　7 　　月　　28　　日
          　　　　基隆簡易庭法　官　林淑鳳
以上正本係照原本作成。
對於本件判決如有不服，應於收受送達後20日內向本院提出上訴
書狀，上訴於本院合議庭，並按他造當事人之人數附具繕本。
當事人之上訴，非以判決違背法令為理由不得為之，上訴狀應記
載上訴理由，表明下列各款事項：
㈠原判決所違背之法令及其具體內容。
㈡依訴訟資料可認為原判決有違背法令之具體事實。
如委任律師提起上訴者，應一併繳納上訴審裁判費。
中　　華　　民　　國　　111 　年　　7 　　月　　28　　日
                            書記官　張景欣